【裁判字號】    89,易,870
【裁判日期】    891116
【裁判案由】    違反電子遊戲場業管理條例
【裁判全文】
臺灣苗栗地方法院刑事判決                          八十九年度易字第八七號
    公  訴  人  臺灣苗栗地方法院檢察署檢察官
    被      告  甲○○
右列被告因違反電子遊戲場業管理條例案件，經檢察官提起公訴並聲請簡易判決處刑
（八十九年度偵字第二三八四號），本院認為不得以簡易判決處刑，而以普通程序審
判，判決如左：
    主  文
甲○○違反未依電子遊戲場業管理條例規定辦理營利事業登記，不得經營電子遊戲場
業之規定，累犯，處拘役肆拾伍日，如易科罰金，以佰元折算壹日。
電子遊戲機台肆台（滿貫大亨麻將台台、故鄉二代壹台）及其ＩＣ板肆片，均沒收
。
    事  實
一、甲○○前曾因詐欺罪經台灣台中地方法院判處有期徒刑六月，於八十五年六月二
    十一日入監執行，於八十五年十二月十八日縮刑期滿執行完畢，仍未注意檢點行
    為，明知經營電子遊戲場業須依電子遊戲場業管理條例規定辦理營利事業登記，
竟基於營利之目的，自民國（下同）八十九年二月五日起，在苗栗縣大湖鄉○○
    路三十四之一號，其妻王淑珍所經營之「ＫＩＴＴＹ檳榔攤」設置利用電子（起
    訴書誤為電腦）方式操縱，以產生或顯示聲光影像、圖案、動作之電動遊樂機具
    四台，供一般不特定顧客以此電子遊戲機為益智娛樂，經營電子遊藝事業。嗣於
    同年二月二十九日下午三時三分許為警於上址當查獲。並扣得電子遊戲機台肆台
    （滿貫大亨麻將台三台、故鄉二代一台）及其ＩＣ板肆片（起訴書漏未載明）。
二、案經苗栗縣警察局大湖分局函請臺灣地方法院檢察署檢察官聲請簡易判決處刑，
    經本院認為不得以簡易判決處刑，而移送本院刑事普通庭審理。
    理  由
一、訊據被告對於右揭事實固屬坦承不諱，惟辯稱不知係違法等云，然按任何人除非
    自信其行為為法律所許可而有正當理由者外，並不得因不知法律而免除刑事責任
    。刑法第十六條定有明文。被告於審理中雖辯稱「他們說可以擺」等云，惟並未
    提出綽號「小葉」之姓名地址以供查證，自無法查證被告是否有正當理由足以為
    有利於被告上開擺設行為之認定，自無法審視被告有無事實自信其行為為法律所
    許可且有正當理由，足以免除其法律責任。所辯不足採信，復有電子遊戲機台四
    台（滿貫大亨麻將台三台、故鄉二代一台）及其ＩＣ板三片（三片當場庭繳，一
    片未繳）扣案足稽，足證被告之前開自白與事實相符，事證明確，其犯行洵堪認
    定。
二、查電子遊戲場業管理條例係於八十九年二月三日公布，於同年月五日施行，該條
    例第三條明定電子遊戲業係指設置電子遊戲機供不特定人益智娛樂之營利事業，
    第四條第一項明定所謂電子遊戲機，係指利用電、電子、電腦、機械或其他類似
    方式操縱，以產生或顯示聲光影像、圖案、動作之遊樂機具，或利用上述方式操
    縱鋼珠或鋼片發射之遊樂機具。而本件被告設置電子遊戲機台供不特定人利用供
    人娛樂遊戲，即屬設置電子遊戲機供人益智娛樂之營利事業，自應受電子遊戲場
    業管理條例之規範。核被告所為，係犯電子遊戲場業管理條例第二十二條、第十
    五條之罪。被告甲○○前曾因詐欺罪經台灣台中地方法院判處有期徒刑六月，於
    八十五年六月二十一日入監執行，於八十五年十二月十八日縮刑期滿執行完畢，
    有台灣高等法院檢察署刑案紀錄簡覆表一份在卷足證，五年以內再犯本件有期徒
    刑以上之罪，為累犯，依刑法第四十七條規定加重其刑。爰審酌被告之犯罪動機
    、牟利目的、未辦理營業登記即先行營業之手段、經營時間、對社會安寧及公序
    良俗所造成之損害甚小及犯後態度等一切情狀，量處如主文所示之刑，並諭知易
    科罰金之折算標準，以示懲處。扣案電子遊戲機台四台（滿貫大亨麻將台三台、
    故鄉二代一台）及其ＩＣ板三片（三片當場庭繳，一片未繳），被告辯稱為「小
    葉」所有，本院經查該等機台既在被告配偶經營之檳榔攤擺設處查獲，且係被告
    所經營，被告並不能提出小葉之姓名地址，足見並無小葉其人，應認係屬被告所
    有無疑，爰均一併依刑法第三十八條第一項第二款之規定，宣告沒收。
據上論斷，應依刑事訴訟法第四百五十二條、第二百九十九條第一項前段，電子遊戲
場業管理條例第二十二條、第十五條，刑法第十一條前段、第四十七條、第四十一條
、第三十八條第一項第二款，罰金罰鍰提高標準條例第二條，判決如主文。
本案經檢察官      到庭執行職務。
中      華      民      國      八十九      年    十一    月    十六    日
                                  臺灣苗栗地方法院刑事庭
                                      法  官  陳  鴻  斌
右正本證明與原本無異。
如不服本判決，應於判決送達後十日內，向本院提出上訴狀。
                                      書記官  陳  文  聰
中      華      民      國      八十九      年     十一   月    十六    日
附錄本案論罪科刑法條全文
電子遊戲場業管理條例第十五條
未依本條例規定辦理營利事業登記者，不得經營電子遊戲場業。
電子遊樂場管理條例第二十二條
違反第十五條規定者，處行為人一年以下有期徒刑、拘役或科或併科新台幣五十萬元
以上二百五十萬元以下罰金。


司法院資訊處製作；財團法人民間司法改革基金會備份。
